【裁判字號】    89,訴,2158
【裁判日期】    900227
【裁判案由】    槍砲彈藥刀械管制
【裁判全文】
台灣板橋地方法院刑事判決                        八十九年度訴字第二一五八號
    公  訴  人  台灣板橋地方法院檢察署檢察官
    被      告  甲○○
右列被告因違反槍砲彈藥刀械管制條例案件，經檢察官提起公訴（八十九年度偵字第
一三四七四號），本院判決如左：
    主  文
甲○○未經許可寄藏可發射子彈具有殺傷力之槍枝，處有期徒刑壹年貳月，併科罰金
新台幣伍萬元，罰金如易服勞役，以新台幣玖佰元即銀元佰元折算壹日。緩刑肆年
。扣案之改造手槍壹把（含彈匣壹個）沒收。
    事  實
一、甲○○於民國（下同）八十九年六月中旬，在台北縣五股鄉○○路○段六三三號
    其住處，受其友人陳由萬（另案由台灣板橋地方法院檢察署通緝中）所託，寄藏
    可發射子彈具有殺傷力之改造八厘米手槍一把（含彈匣一個），甲○○即未經許
    可，即寄藏上開可發射子彈具有殺傷力之改造手槍於其住處。嗣於八十九年七月
    十三日下午四時二十分許，在上址為警查獲，同時扣得上開改造手槍（含彈匣一
    個）一把。
二、案經台北縣警察局三重分局報請台灣板橋地方法院檢察署檢察官偵查起訴。
    理  由
一、訊據被告甲○○矢口否認有上述寄藏槍枝之犯行，並辯稱：伊並不知道在家中查
    獲之改造手槍係何人所放，當時伊正在客廳睡覺，現場有伊妹妹及二名鄰居在場
    云云。經查：右揭事實，業據被告於警訊及偵查中供承不諱，且上開查扣之改造
    手槍一把，經鑑定認係由仿WALTHER 廠半自動手槍製造之金屬玩具手槍，更換土
    造金屬槍管改造而成之改造手槍，機械性能良好，可擊發適用子彈，認具殺傷力
    ，此有內政部警政署刑事警察局八十九年七月十八日刑鑑字第九二八０九號鑑驗
    通知書乙紙附卷可稽。再證人即被告之妹妹翁慧玲證稱：「‧‧‧當警察進入時
    ，我哥哥（即被告甲○○）在客廳睡覺，我也在客廳教姪子寫功課，我妹妹及母
    親在房內睡覺」，而被告則供稱：「我在客廳睡覺，還有我妹妹及我的兒子在客
    廳，另有二名客人在等我母親回來理髮，我母親剛出去尚未回來」（見本院九十
    年一月九日訊問筆錄），足證被告與證人上開所述即有不一。是以被告事後翻異
    前詞，所辯各節，顯屬飾卸諉責之詞，不足採信。罪證明確，被告犯行洵堪認定
    。
二、核被告所為，係犯槍砲彈藥刀械管制條例第十一條第四項之罪。爰審酌被告犯罪
    之動機、目的、品行、智識程度，槍械對社會治安危害甚鉅及被告犯罪後之態度
    等一切情狀，量處如主文所示之刑，並就罰金部分諭知易服勞役之折算標準，用
    資懲儆。又八十七年十二月十八日大法官會議作成釋字第四七一號解釋「槍砲彈
    藥刀械管制條例第十九條不問對行為人有無矯治危險性必要，一律宣付強制工作
    有違憲法比例原則，應自本解釋公布之日起不予適用」。故本案被告之前並無任
    何前科素行，此次雖寄藏具有殺傷力之槍械致罹法網，然並無持槍械犯案，對社
    會危險性尚無重大影響，是以認並無宣告被告強制工作之必要，附此說明。至扣
    案之改造手槍一把（含彈匣一個），係屬違禁物，應依法宣告沒收。末查；被告
    前並無受有期徒刑以上刑之宣告，有台灣高等法院檢察署刑案紀錄簡覆表在卷可
    徵。被告初犯本罪，且於警訊及偵查中皆已坦承犯行，況本案被告僅係受友人之
    託代為寄藏槍枝，自己並無持槍犯罪，惡性並非重大，經此偵審教訓，信已足收
    警惕之效，應無再犯之虞，本院認其宣告之刑以暫不執行為適當，爰依法諭知緩
    刑四年，以勵自新，並策來茲。
據上論斷，應依刑事訴訟法第二百九十九條第一項前段，槍砲彈藥刀械管制條例第十
一條第四項，刑法第十一條前段、第四十二條第二項、第七十四條第一款、第三十八
條第一項第一款，罰金罰鍰提高標準條例第二條，現行法規所定貨幣單位折算新台幣
條例第二條，判決如主文。
本案經檢察官楊四猛到庭執行職務
中      華      民      國      九十        年    二      月    二十七  日
                                      台灣板橋地方法院刑事第二庭
                                          法  官  潘  長  生
右正本證明與原本無異
如不服本判決，應於送達後十日內向本院提出上訴狀
                                          書記官  王  增  華
中      華      民      國      九十        年    三      月    六      日
附錄本案論罪科刑法條全文：
槍砲彈藥刀械管制條例第十一條：
未經許可，製造、販賣或運輸第四條第一項第一款所稱其他可發射金屬或子彈具有殺
傷力之各式槍砲者，處五年以上有期徒刑，併科新臺幣一千萬元以下罰金。
未經許可，轉讓、出租或出借前項所列槍砲者，處三年以上十年以下有期徒刑，併科
新臺幣七百萬元以下罰金。
意圖供自己或他人犯罪之用，而犯前二項之罪者，處無期徒刑或七年以上有期徒刑，
併5


司法院資訊處製作；財團法人民間司法改革基金會備份。
